【裁判字號】    88,訴,1225
【裁判日期】    890203
【裁判案由】    偽造文書
【裁判全文】
臺灣臺南地方法院刑事判決                        八十八年度訴字第一二二五號
    公  訴  人  臺灣台南地方法院檢察署檢察官
    被      告  甲○○
    選任辯護人  蘇陳俊哲
右列被告因偽造文書案件，經檢察官提起公訴（八十八年度偵字第九八四號），本院
判決如左：
    主  文
甲○○行使偽造私文書，處有期徒刑伍月。
    事  實
一、甲○○曾於民國（下同）八十五年間因詐欺罪，經本院判處有期徒刑一年六月，
    緩刑五年，現仍在緩刑期間。緣甲○○以長東人力仲介有限公司之名義與日安營
    造股份有限公司（下稱日安公司）訂立辦理引進外籍勞工五十一名之委任契約，
    雙方合約之第八條約定：「日安公司同意第一批引進外勞三十名，其餘經日安公
    司同意再依工程需要引進」。詎甲○○為儘快取得全部引進外勞酬金（引進每名
    外勞甲○○可獲得約新台幣一萬元酬金，由被引進之外勞給付甲○○），於向行
    政院勞工委員會辦理引進第一批外籍勞工二十五名後（按原應引進三十名，因故
    第一批只引進二十五名），甲○○又於八十八年四月間，向日安公司不知情之工
    地主任乙○○佯稱：欲為第一批外二十五名外籍勞工辦理勞保及健保，須使用日
    安公司之公司印章及負責人陳田仁印章，日安公司不知情之工地主任乙○○，乃
    將日安公司之公司印章及負責人陳田仁印章均交予甲○○，甲○○取得上開日安
    公司之印章後，基於概括之犯意，將日安公司印章連續盜蓋於事先填妥之「外籍
    勞工聘僱許可申請書」、「外勞案件處理紀錄表」、「外籍勞工名冊」等文件上
    ，再持以向行政院勞工委員會申報引進第二批外籍勞工廿名，嗣經日安公司發覺
    有異，而向行政院勞工委員查詢始發現上情。
二、案經日安公司訴請台灣台南地方法院檢察署檢察官偵查起訴。
    理  由
一、訊據被告矢口否認有何偽造文書犯行，辯稱：伊蓋用上開日安公司之公司印章及
    負責人陳田仁印章均係經告訴人日安公司同意而使用，伊並未盜蓋日安公司日章
    云云。惟查，右揭事實，業據告訴人日安公司於偵查中及本院審理時均指訴甚詳
    ，且經不知情之日安公司工地主任即證人乙○○於偵查中及本院審理時證述屬實
    ，復有契約書、外籍勞工聘僱許可申請書、外勞案件處理紀錄表、外籍勞工名冊
    各一紙在卷可資佐證，被告犯行，事證明確，堪以認定。
二、核被告所為，係犯刑法第二百十六條、第二百十條之行使偽造私文書罪名。被告
    盜用印章之行為為其偽造私文書之部分行為，不另論罪。被告先後所為數行為，
    時間緊接，所犯罪名相同，顯係出於概括之犯意為之，為連續犯，依刑法第五十
    六條之規定以一罪論，並加重其刑。
據上論斷，應依刑事訴訟法第二百九十九條第一項前段，刑法第五十六條、第二百十
條，判決如主文。
本案經檢察官陳明進到庭執行職務。
中    華    民    國      八十九      年      二      月      三      日
                                  臺灣臺南地方法院刑事第三庭
                                          法  官  董武全
右正本證明與原本無異。
如不服本判決，應於判決送達後十日內，向本院提出上訴狀。
                                          書記官  黃弘儀
中    華    民    國      八十九      年      二      月              日
附錄本件論罪科刑法條全文
刑法第二百十條
偽造、變造私文書，足以生損害於公眾或他人者，處五年以下有期徒刑。


司法院資訊處製作；財團法人民間司法改革基金會備份。
